【裁判字號】    89,上訴,1899
【裁判日期】    890405
【裁判案由】    違反槍砲彈藥刀械管制條例
【裁判全文】
臺灣高等法院刑事判決                          八十九年度上訴字第一八九九號
    上  訴  人
    即  被  告  甲○○
右上訴人因違反槍砲彈藥刀械管制條例案件，不服臺灣桃園地方法院八十九年度訴字
第三三三號，中華民國八十九年四月五日第一審判決（起訴案號：臺灣桃園地方法院
檢察署八十九年度偵字第一八九四號）提起上訴，本院判決如左：
    主      文
上訴駁回。
    事      實
一、甲○○前於民國八十七年間因犯麻醉藥品管理條例案件，經原審法院判處有期徒
    刑六月確定，並於八十八年一月二十七日執行完畢。竟不悛悔，於八十九年一月
    二十三日晚上九時，在桃園由街上拾得無主所有之仿 WALTHER  廠半自動手槍製
    造，已拆除槍管內阻鐵改造為機械性能良好，可擊發適用子彈具有殺傷力之德制
    八厘米金屬玩具手槍一把（含彈匣一個），竟未經許可持有之，並將之攜回其桃
    園縣龍潭鄉○○路八弄十四號住處內置放。嗣於同日晚上十時十五分許，經警在
    其上開住處內查獲上情，並扣得上開金屬玩具手槍一把（含彈匣一個）。該槍枝
    嗣於審理中因送鑑定拆解為槍枝零件。
二、案經桃園縣警察局大園分局移送桃園地方法院檢察署檢察官偵查起訴。
    理      由
一、右揭事實業據上訴人即被告甲○○迭次於警、偵訊中及原審審理時坦承確有持有
    上開槍枝經警查獲之事實不諱，並有上開金屬玩具手槍一把（含彈匣一個）扣案
    可稽，且扣案玩具手槍一把，經送請內政部警政署刑事警察局鑑定結果，確係仿
     WALTHER廠半自動手槍製造，已拆除槍管內阻鐵，改造為機械性能良好，可擊發
    適用子彈具有殺傷力之德制八厘米金屬玩具手槍，此有內政部警政署刑事警察局
    八十九年一月三十一日刑鑑字第一二二七一號鑑驗通知書乙紙可佐（見偵查卷第
    二三頁）。雖被告事後於原審審理時辯稱係在上開金屬玩具手槍拾得之時槍管已
    斷裂，伊始拾回，槍管用強力膠黏著應無殺傷力云云，並聲請傳喚證人張宏福。
    惟證人張宏福經傳喚不到，且查上開扣案之金屬仿製手槍乙支，外觀上並無槍管
    斷裂之情形，已據證人即當場查獲本案之警員林英志在本院訊問時到庭結證在卷
    （見本院卷第四五頁正反面），並有槍枝照片在卷可參（見本院卷第六七頁），
    被告辯稱係因槍枝斷裂而拾回云云，已不可採。且上開槍枝確具有殺傷力，經本
    院依被告之聲請再囑託內政部警政署刑事警察局鑑定槍枝有無斷裂之情形，經該
    局鑑定結果「槍管雖係以黏著劑黏於槍身，經拆解槍枝後，槍管及槍枝本身並無
    斷裂，拆解前以該槍枝實際試射結果，單位面積動能已達 163.0焦耳＼平方公分
    之情形」，已高出單位面積動能達 20.焦耳＼平方公分即可穿入人體皮肉層之殺
    傷力認定標準甚多等情，並有內政部警政署刑事警察局八十九年九月十八日之鑑
    定函附本院卷可按（見本院卷第六六頁至七二頁），是被告此部分所辯，應不足
    採信。本件事證已明，被告犯行可以認定。
二、核被告所為，係犯槍砲彈藥刀械管制條例第十一條第四項之未經許可，持有可發
    射金屬或子彈具有殺傷力之金屬玩具手槍罪。被告前於八十七年間因違反麻醉藥
    品管理條例案件，經原審法院判處有期徒刑六月確定，並於八十八年一月二十七
    日執行完畢，此有刑案被告全國前案紀錄表乙份可佐，其復於五年內再犯有期徒
    刑以上之本罪，為累犯，應依刑法第四十七條規定加重其刑。
三、原審適用槍砲彈藥刀械管制條例第十一條第四項，刑法第十一條前段、第四十七
    條、第四十二條第二項、第三十八條第一項第一款，罰金罰鍰提高標準條例第二
    條之規定，併審酌被告明知上開金屬玩具手槍（含彈匣乙個）係具有殺傷力之改
    造玩具手槍，竟於右揭時地拾獲後，未經許可持有之，並將之置放其住處內而遭
    警查獲，已損及社會之安全及其犯罪後之態度等一切情狀，量處有期徒刑一年四
    月，併科新臺幣九萬元，並宣告易服勞役之折算標準。又扣案之上開金屬玩具手
    槍乙支（含彈匣乙個），屬違禁物 (按扣案槍枝雖嗣經本院囑託鑑定拆解，但查
    其僅破壞拆除其黏著處，但仍為可供組裝之零件之槍管、槍身、滑套及彈匣，有
    照片在卷可參，依槍砲彈藥刀械管制條例第四條第二項、第五條規定及內政部八
    十六年十一月二十四日台（）內警字第八六七○六八三號公告均仍為違禁物，
    附此說明），依法宣告沒收。並說明被告持有上開金屬玩具手槍時間尚短，且未
    持以犯案或加以改造等犯行，而認無依槍砲彈藥刀械管制條例第十九條第一項規
    定，諭知其於刑之執行完畢或赦免後，令入勞動場所強制工作之必要。認事用法
    ，經核尚無不合，被告上訴空言否認犯罪，仍執陳詞指摘原判決不當，既無理由
    ，其上訴應予駁回。
四、被告經合法傳喚無正當理由，拒不到庭，爰不待其陳述逕行判決。
據上論斷，應依刑事訴訟法第三百六十八條、第三百七十一條，判決如主文。
本案經檢察官吳國南到庭執行職務。
中      華      民      國    八十九    年      十      月    二十五    日
                              臺灣高等法院刑事第九庭
                                  審判長法  官  李  文  成
                                        法  官  官  有  明
                                        法  官  何  菁  莪
右正本證明與原本無異。
如不服本判決應於收受送達後十日內向本院提出上訴書狀，其未敘述上訴之理由者並
得於提起上訴後十日內向本院補提理由書（均須按他造當事人之人數附繕本）。
                                        書記官  吳  瑞  英
中      華      民      國    八十九    年      十      月    二十六    日
附錄：本案論罪科刑法條全文：
槍砲彈藥刀械管制條例第十一條第四項：
未經許可，持有、寄藏或意圖販賣而陳列第一項所列槍砲者，處一年以上七年以下有
期徒，併科新臺幣七百萬元以下罰金。


司法院資訊處製作；財團法人民間司法改革基金會備份。
